# 游乐园的绿化景观工程是否确认为固定资产？

提问人：jdm0109 时间：2022-12-05 22:04:31
如题；某游乐园，在概预算中包含绿化景观工程，金额 2000 万元，总体概预算 10 亿元；现该游乐园要进行财务竣工决算审核，请问该景观工程是否能够计入固定资产？
根据中审众环研究 问题1-1-11（绿化支出的会计处理）：需要满足特定法律绿化标准的则认为是/另外，投资类的也可以作为资产；
那么此类景观工程，相对于游乐园来讲，是必不可少的一部分，也不能说有投资价值，但是有绿化，会大大的增加人气，是总投不可或缺的部分，请问：
（ 1 ）该绿化景观工程是否能够单独计入固定资产？如果能，以什么方式摊销？
（ 2 ）该绿化的作用即为未来开业所设，也是整体的一部分，是否可以作为待摊投资，从而分摊（听起来好像没什么道理，毕竟也不是工程所必须的支出）
（ 3 ）毕竟是大额投资，作为长期待摊费用是否合理？
@chenyiwei，谢谢！

回答人：chenyiwei
绿化是游乐园整体景观设计的一部分，是吸引游客的要素之一，因此具备资产属性（对经济利益流入具有辅助作用），可确认为固定资产并在合理的使用寿命内计提折旧。折旧年限确定方面，建议细分不同类型，例如对于更换频率较高的花草等按较短年限折旧（如需每年更换的，也可以直接费用化处理），对于大乔木等折旧年限可以延长。